臺灣板橋地方法院民事判決　　　　　　　 99年度訴字第837號
原　　　告　王冠驊
被　　　告　沈思妏
　　　　　　王憲鴻
訴訟代理人　陳介輔律師
上列當事人間請求侵權行為損害賠償事件，經本院於民國100 年
1 月5 日言詞辯論終結，判決如下：
    主  文
被告沈思妏應給付原告新臺幣拾萬元。
原告其餘之訴駁回。
訴訟費用由被告沈思妏負擔百分之六；餘由原告負擔。
本判決第一項得假執行；但被告沈思妏如以新臺幣拾萬元為原
告預供擔保，或將請求標的物提存，得免為假執行。
原告其餘假執行之聲請駁回。
    事實及理由
一、原告起訴主張：
  (一)緣原告與被告沈思妏為夫妻關係，詎被告沈思妏竟於兩人婚
    姻存續期間，違背家庭倫理，在外與數名男子發生性行為，
    更在被告王憲鴻因金錢利誘下與娘家人共謀欺騙原告，並惡
    意離家與被告王憲鴻同宿，故被告所為顯已嚴重損害原告婚
    姻圓滿之權利，原告自得請求渠等分別賠償精神慰撫金各新
    臺幣（下同）250 萬元，合計500 萬元，茲詳述如下：
  (1)被告沈思妏嚴重違反家庭婚姻，利用原告對渠之信任，心懷
    不軌，數度在外與多名男子發生性關係，且為圖與渠在外交
    往之男子方便兩人手機談心，竟經常於飲料中摻入不明之藥
    物，致使原告突然昏睡，最後更是惡意離棄家庭，不顧二幼
    子之生活至今，導致原告生活秩序大亂，且數度傷心欲絕，
    更一度患上嚴重憂鬱症，使得婚姻家庭毀滅不堪。
  (2)依原告所憶，被告王思妏於次子90年出生後，即至禮服店任
    職，不久便對原告漸行漸遠，且時常以公司聚餐同事聚會為
    由晚歸，而事實上該段期間被告王思妏已與名為Michael Ak
    ers 之男子過從甚往。嗣96年3 月初，被告王思妏謂心情不
    好，向原告索錢稱與同事出國散心，原告不疑有他，支助旅
    費讓其前往巴里島旅遊5 日，不料回國後，便對原告時而冷
    淡，且又以加班為由經常早出晚歸，更於同年4 月某日以公
    司同事聚餐為由，徹夜不歸且無法通訊，隔日辯稱飲酒過量
    睡倒公司，原告不疑。同年7 月底，被告沈思妏與其雇主因
    間隙而離職，原告因牙疾開刀住院無法陪同求職，遂由被告
    沈思妏獨自求職，而被告沈思妏向原告稱係於餐廳任職，每
    日約凌晨3 點始能下班，原告不忍被告沈思妏夜間工作辛苦
    ，盼其更換，但被告沈思妏堅持不願離職，嗣原告出院後，
    向被告沈思妏要餐廳地址，被告沈思妏見無法隱瞞，始告知
    係於酒店上班，性質帶小姐，本身沒有坐檯，月薪45,000元
    ，原告勉為其難接受，惟之後發現被告沈思妏實為酒店坐檯
    小姐，原告崩潰。
  (3)又同年8 月13日，原告無意間發現被告沈思妏所稱去巴里島
    散心遊玩，竟實際上係與該名名為Michael Akers 之男子偕
    同前往，復又與該男至PUB 飲酒作樂，雙方曖昧不已，其後
    又手牽手前往汽車旅館，故兩人通姦事實確定，且經原告追
    問下，被告沈思妏業承認與該男子相識4 、5 年之久，發生
    2 次性關係，但已在96年6 月雙方分手。對於被告沈思妏之
    出軌行為，原告如斷肝腸，錐心之痛無法言喻。之後原告更
    因被告沈思妏希望原告更名，遂配合於96年10月19日至戶政
    事務所更名，此時正值被告2 人相識酣熱，被告沈思妏並常
    於原告面前透過手機與被告王憲鴻交談甚歡，及一再誇耀被
    告王憲鴻之財富如何可觀，其後更藉口花蓮姑婆過世欲奔喪
    ，而於96年11月30日離家後，即入住被告王憲鴻出資為被告
    沈思妏所承租位於臺北市○○○路489 號之高級住宅，與被
    告王憲鴻同居，兩人形同夫妻，於12月1 、2 日騎機車環島
    ，甚且96年12月25日之大陸行亦係與被告王憲鴻一同前往。
    被告2 人皆有家室，本應潔身自愛，原告先前遭受名為Mich
    ael Akers 男子事件打擊，如今又出現被告王憲鴻事件致原
    告嚴重受傷害。嗣因被告沈思妏終不認錯，且又惡意拋棄2
    子，原告不甘乃於2 月5 日提出通姦之告訴，而此一期間被
    告2 人不但來往密切，且通電頻繁，並因兩人同居之臺北住
    處已為原告知曉，故改以由被告王憲鴻前往中壢，然後兩人
    入住汽車旅館，或者由被告沈思妏北上後兩人再前往飯店。
    其中2 月8 日（農曆大年初2 ）晚，原告獲知被告相約於臺
    北車站，親眼見聞被告一路親密先至寧夏路用餐，再搭計程
    車直奔麗湖飯店，並見2 人入住（當時約為22時40分），隨
    後原告前往大湖分駐所報警捉姦，豈料值班員警以程序不符
    回拒，嗣約於9 日凌晨3 點，原告只能獨力進入802 號房，
    惟被告王憲鴻早已離開，事後才得知被告王憲鴻住家離飯店
    約只有50公尺，且以其商界地位及地緣關係，早在原告進房
    前，已先得消息離去。然被告2 人同居通姦之事實，早已為
    王、沈二家之眾人所知，甚且更可怕的是經由被告同居大樓
    管理員口中得知，被告沈思妏於被告王憲鴻離去後，隨即有
    多名陌生男子曾入住，且其中1 人經指認確為名為Michae l
    Akers 男子，被告沈思妏辜負原告對之所愛，淪落至此，肇
    致原告家庭之圓滿婚姻生活被破壞，自應對原告負損害賠償
    責任。
  (4)另原告並發現被告沈思妏尚有與1 名名為Eddie 男子交往，
    且兩人相識2 、3 年期間，已曾發生多次之性關係，地點為
    該名男子位於西門町之住處。回首這段11年餘之婚姻路，被
    告沈思妏因貪物愛欲，並動員娘家以欺騙玩弄之手段，摧毀
    1 個原本美滿幸福的家，最後還以侮辱不實告訴欲求離婚，
    且無任何悔意，著實令原告難堪、痛苦，並嚴重損及原告自
    尊。至此件導致原告婚姻破滅、家庭不幸之禍首被告王憲鴻
    貴為國內知名企業公司之首且已有家室，卻不知愛惜，不斷
    向被告沈思妏展示其財富可觀並對其示愛，致被告沈思妏無
    法抗拒而投其懷抱，與被告王憲鴻一同在外租屋同居，終造
    成原告家庭破碎，面臨如今之窘境，且無論故意或過失皆已
    造成原告精神上重大損失，依民法第184 條規定，原告自得
    請求侵權上之賠償。
  (二)為此，爰依侵權行為之法律關係，提起本件訴訟，並聲明求
    為判決：被告應給付原告精神慰撫金500 萬元，並願供擔保
    請准宣告假執行（見本院卷第38頁）。
二、被告沈思妏以：(一)渠並沒有與被告王憲鴻同居、通姦，96年
    11月30日渠有離家，在此之前渠與原告間之婚姻關係就已經
    不好了，當日渠離家與被告王憲鴻無關，是其他原因，主要
    是因為有家暴行為。渠與原告間之婚姻關係於96年11月30
    日離家前的3 、4 年已經不好了，有口角及家暴，渠是忍了
    3 、4 才決定離家的。渠與被告王憲鴻是在酒店認識的，被
    告王憲鴻是客人，渠等之間只是酒客關係。渠曾在臺北市○
    ○○路489 號住過，是因為96年11月30日渠離家後，需要找
    房子住，而臺北市○○○路489 號距離渠工作地點比較近，
    所以去住那兒，房子是渠租的，並不是被告王憲鴻租給渠住
    。被告王憲鴻並沒有在復興北路地址住過。渠有跟被告王憲
    鴻及其他人一起去大陸，但不是去玩，是被告王憲鴻要幫渠
    介紹工作，後來渠還先回來，渠也沒有與被告王憲鴻去機車
    環島。(二)渠並沒有與Michael 、Eddie 發生性關係等語置辯
    ，並聲明求為判決：原告之訴及假執行之聲請均駁回，如受
    不利判決，願供擔保請准宣告免為假執行。
三、被告王憲鴻則另以下列情詞資為抗辯，並聲明求為判決：原
    告之訴及假執行之聲請均駁回，如受不利判決，願供擔保請
    准宣告免為假執行。
  (一)被告王憲鴻並無侵害原告之權利，原告未舉證證明被告王憲
    鴻有何侵權行為事實，原告之主張顯屬無理。又原告雖主張
    被告王憲鴻係造成原告與被告沈思妏間婚姻破滅、家庭不幸
    之禍首，且聘請律師慫恿被告沈思妏離婚，並提供其日常花
    用，故造成原告精神受損云云。然被告王憲鴻既未介入原告
    與被告沈思妏之婚姻收活，更無聘請律師慫恿渠等離婚，原
    告未舉證證明被告王憲鴻究係如何介入渠等婚姻，此顯為原
    告所誣指。況且，綜觀原告書狀所述，渠與被告沈思妏間早
    已產生誤會、爭執等，此乃實際致雙方婚姻無法繼續之因素
    ，故原告除應先證明其何等權利為被告王憲鴻所侵害，亦應
    證明被告王憲鴻為實際侵害權利之人，然此部分原告均未證
    明，其主張顯非合理。
  (二)再者，原告雖主張受有損害，且被告間有同居通姦之事實云
    云。然原告並未就何種權利受損、所受損害程度為證明，且
    原告所稱同居通姦乙節亦係為原告無的放矢，蓋原告曾以被
    告間有通姦為由提出告訴，然已經臺灣板橋地方法院檢察署
    為不起訴處分，此已足清被告王憲鴻之清白。原告已清楚知
    悉上開不起訴之事實，被告王憲鴻與被告沈思妏間確實未有
    同居通姦之事實，更遑論破壞渠等間之婚姻。被告間確實並
    沒有原告所稱之同居、通姦、及機車環島之事，被告間雖有
    一起去大陸，但是是要介紹工作給被告沈思妏俾便其脫離酒
    店生活，並非原告所說去大陸出遊或苟且之事。況且被告王
    憲鴻認識被告沈思妏時，根本無從知悉渠已結婚生子之事實
    ，只因被告王憲鴻個性喜交朋友，且與被告沈思妏談得來，
    始成為朋友。而兩人雖為朋友，但被告王憲鴻深知自己已婚
    身分，不能有越矩行為，故對被告沈思妏乃係以妹妹相待，
    兩人間僅單純交朋友行為。而被告王憲鴻係嗣於97年1 月間
    ，接獲原告電話告知被告沈思妏為有夫之婦，起先以為是詐
    騙集團，後經詢問被告沈思妏得知渠已結婚之事實，被告王
    憲鴻除表明兩人間未有任何踰矩行為外，更儘量避免見面以
    杜爭議。因此，被告王憲鴻實無故意、蓄意破壞婚姻圓滿之
    侵權行為。
  (三)又被告間雖亦有一起去麗湖飯店，但並沒有同宿之事實，蓋
    當日被告沈思妏確有請被告王憲鴻代訂飯店，及一同去夜市
    吃飯之事實，但此均僅止於單純朋友關係之幫忙。況且，當
    日亦僅僅被告沈思妏單獨住宿飯店之事實，並無原告所稱同
    宿乙事，且若如原告所稱一路尾隨，則若真有任何苟且之事
    ，原告豈不當面揭穿？更何況，其以抓姦之名前往飯店時，
    既未發現被告2 人於房間內之事實，又何來同宿乙事？原告
    不能將單純朋友關係之幫忙，硬曲解為被告間有苟且之事，
    原告所為顯有污衊、侵害被告王憲鴻名譽之嫌。
  (四)綜合前述，原告既未能舉證證明所指稱之同居、通姦、共同
    到大陸遊玩、一起去麗湖飯店住宿、一同騎機車環島等事項
    確係屬實，足認原告之主張乃顯無理由，自應予以駁回。
四、按請求履行債務之訴，除被告自認原告所主張債權發生原因
    之事實外，應先由原告就其主張此項事實，負舉證之責任，
    必須證明其為真實後，被告於其抗辯事實，始應負證明之責
    任，此為舉證責任分擔之原則，且民事訴訟如係由原告主張
    權利者，應先由原告負舉證之責，若原告先不能舉證，以證
    實自己主張之事實為真實，則被告就其抗辯事實即令不能舉
    證，或其所舉證據尚有疵累，亦應駁回原告之請求，有最高
    法院43年台上字第377 號、17年上字第917 號判例意旨可資
    參照。本件原告主張被告間有同居、通姦、共同到大陸遊玩
    、一起去麗湖飯店住宿以及偕同騎機車環島等導致原告婚姻
    共同生活圓滿、安全及幸福遭破壞之侵權行為原因事實乙節
    ，既為被告所否認，依上說明，自應先由原告舉證證明之。
    又原告就此雖曾提出錄音譯文數份在卷為據（見本院卷第20
    頁起至第27頁、第52頁至第54頁），並舉證人鄭泉榮為證，
    然查：
  (一)上開錄音譯文或係屬原告與被告沈思妏暨其兄間所為之對話
    ，且核其內容，亦僅係有關原告與被告沈思妏間相處發生爭
    端致離婚與否以及小孩監護之問題，與被告王憲鴻是否有原
    告前揭所指之侵權行為無涉，抑或係屬原告與不知名人士等
    間所為之對話，縱其內容隱約可看出有涉及被告間確實係在
    交往之部分，但因被告業已否認該譯文之真正，且其內容究
    係出自何人以及是否屬實復尚有存疑，自均不足供採為有利
    原告之認定依據。
  (二)至原告所舉證人鄭泉榮部分，經本院訊問證人鄭泉榮，而依
    其所為證詞內容：伊在復興北路489 號的小富邦大樓做夜班
    保全，做了快2 年，從96年5 月1 日開始在該處做保全的，
    97年10月10日調離該處。在庭被告沈思妏伊認識，她96年12
    月初搬進小富邦，97年2 月底搬走。她在小富邦住時是一個
    人住，伊有看過她帶1 個男的去她的住所，男的是否有過夜
    伊沒有特別注意，但是那個男的並沒有住在那裡，只是1 個
    星期約去3 、4 次，都是同一個男的。伊只是覺得那個男的
    要離開時她都會依依不捨，但是伊沒有看到他們有舉止親密
    的動作。因為伊是晚班，所以伊看到他來時一定是晚上，離
    開時也一定是晚上。男的在被告沈思妏住所停留時間不一定
    ，有時候很長，有時候很短。伊知道那個男的叫王憲鴻，是
    原告跟伊說的。伊不知道被告沈思妏住所是誰租的，也不知
    道男的有無跟被告沈思妏同居，伊沒有跟那個男的確認過身
    份，但是被告沈思妏之前有跟伊等保全交待過只有這個姓王
    的男性可以上去，所以伊知道這個男的姓王。那個男的偶爾
    會跟被告沈思妏一起回去，大部份都是他自己去她家找她，
    我晚班看到的狀況是這樣。她們一起回去的時候不一定，有
    時候晚上7 、8 點，有時候也會很晚。伊不知道他去找她家
    做什麼，他們在家裡做什麼伊也不知道。記憶中被告王憲鴻
    曾經最晚離開的時間是凌晨1 、2 點等語觀之（見本院卷第
    75頁至第77頁），充其量僅足證明被告間應係屬接觸較為頻
    繁、密切之朋友關係而已，非但尚難認有何原告所指稱之同
    居或通姦行為，甚且亦要難認被告間有為任何踰矩之親密舉
    止，已踰越已婚者與一般友人通常往來之程度，致足以破壞
    原告基於配偶關係，與被告沈思妏間婚姻共同生活所應享有
    之圓滿、安全及幸福。基此，原告主張其基於配偶關係之身
    分法益，因被告間之同居、通姦行為而受侵害，自非可取。
  (三)至原告其餘所稱被告2 人共同到大陸遊玩、一起去麗湖飯店
    住宿以及偕同騎機車環島等情，姑不論被告均已加以否認，
    且原告復迄未提出任何積極證據以資證明，是其所為主張是
    否屬實，已難採信。更何況，縱令屬實，惟單純上開情節依
    社會通念是否即堪認已達踰越一般已婚者與非配偶之異性間
    正常社交之程度，足以破壞原告與被告沈思妏間婚姻共同生
    活之圓滿、安全及幸福，亦非屬無疑。則原告自應更盡其舉
    證責任，以資證明被告間所為交往確實已踰越一般已婚者與
    非配偶之異性間正常社交之程度，而足以破壞渠與被告沈思
    妏間婚姻共同生活之圓滿、安全及幸福。然原告就此亦並未
    再為舉證，故原告另主張其基於配偶關係之身分法益，亦因
    被告間共同到大陸遊玩、一起去麗湖飯店住宿以及偕同騎機
    車環島之行為而受侵害云云，同屬不可取。
  (四)是以，承前所述，原告徒憑一己之推想、猜測，即驟然指稱
    被告間有為上揭同居、通姦、共同到大陸遊玩、一起去麗湖
    飯店住宿以及偕同騎機車環島之侵權行為，因而破壞及原告
    與被告沈思妏間婚姻共同生活之圓滿、安全及幸福，造成原
    告精神上受有痛苦，應負賠償責任云云，依上開舉證責任分
    配原則，既難認原告已盡舉證之責任，則其依此部分事實所
    為之損害賠償請求，自應認係屬於法無據，難以准許。
五、原告又主張被告沈思妏於兩人婚姻關係存續期間，另違背家
    庭倫理，在外與數名男子發生性行為，包括名為Michael Ak
    ers 、Eddie 之男子，被告沈思妏此部分所為，顯亦侵害及
    兩造間婚姻共同生活之圓滿、安全及幸福，自應負賠償責任
    等語；被告沈思妏則否認原告上揭所指述之事實。是本院自
    亦應審究原告上揭主張是否屬實乙節？經查：
  (一)原告主張被告沈思妏於兩造婚姻關係存續中，尚曾與名為Mi
    chael Akers 之男子發生性關係之事實，固為被告沈思妏所
    否認，並引用渠於本院97年度婚字第628 號離婚事件中所為
    之陳述置辯。然被告沈思妏於96年3 月8 日至同年月12日確
    實曾與該名Michael Akers 男子及同事一同前往峇里島旅遊
    乙情，有原告於另案離婚訴訟中所提出之出遊照片附卷可證
    ，並為被告沈思妏所不爭執，堪信為真。嗣該次旅遊回國之
    後，被告沈思妏與該名Michael Akers 男子倆人猶繼續交往
    ，並且發生性關係之事實，亦據被告沈思妏於96年4 月20日
    所書寫之札記中表白：「我們接著到PUB 續攤，不知道是心
    情的作祟，還是氣氛，M （即Michael ）他親了我，還問我
    要不要做愛，我回他一句不好笑，M 說我喝不夠，接著連續
    好幾次都這樣，我都笑而不答…我打了電話給M ，把我心裡
    的話都告訴M ，並叫M 出來，結果M 在一個地方等我，我很
    生氣責怪他，他還是一如往常一樣溫柔應對，接著M 說邊走
    邊說，我說好，過馬路的時候我們竟然接手了，巴峇島7 天
    我們竟然沒有牽手，我大聲的這樣說，M 說是我自己不牽M
    的手，原來牽手感覺這麼奇妙，因為他讓我心裡的話都說出
    來，我問M 現在的你是在演戲嗎？M 回答不是，我心想不管
    是不是，現在的我很幸福，因為可以被自己喜歡的人牽手、
    散步、聊天，我的內心好快樂，好希望時間停住，我們決定
    去汽車旅館住宿，我心想第一次跟男生手牽手散步去汽車旅
    館好怪，進房大張開雙手擁我入懷中，我罵M 你很壞，M 不
    讓我說，直接用他的雙唇貼著我的雙唇，接著就…，當我要
    離去，看著半睡半醒的他。」等情綦詳，有被告沈思妏親筆
    之札記影本1 件附於另案離婚訴訟卷內可證，而被告沈思妏
    對於該札記係為其親筆所書寫乙節亦表示並不爭執。參以，
    其後被告沈思妏復又於96年4 月23日晚上9 時30分許，在臺
    北市○○○路○ 段50號之無印良品站前門市購買男性內衣褲
    數件贈與該名Michael Akers 男子，此復為被告沈思妏於另
    案離婚訴訟中所自承，並有被告沈思妏購買男性內衣褲之統
    一發票及中華郵政國際快捷郵件收據等影本各1 件附於另案
    離婚訴訟事件卷內可證。至被告沈思妏雖另有辯稱：該次峇
    里島出遊乃被告沈思妏與公司同事偕同友人一同出遊，並非
    渠與Mich ael Akers單獨出遊，且Michael Akers 男子與渠
    其他同事亦有類似之照片，並無異常之處；該札記乃渠酒後
    所撰寫，僅為渠自己之想像，實則未與Michael Akers 男子
    有何性關係；而Michael Akers 男子在美國工作，常會寄維
    他命等物品給渠及公司同事，故公司同事亦會集資購買禮物
    回送Mich ael Akers，此乃一般之朋友往返云云。惟該次峇
    里島出遊，該名Michael Akers 男子與被告沈思妏其他同事
    之合照，確有勾肩搭背之類似情形，此有被告沈思妏所提出
    之Michael Akers 與同事之合照為證，參酌被告沈思妏之札
    記所載，渠與Michael Akers 男子正式交往及發生性關係，
    乃係在峇里島旅遊回國後，故被告沈思妏此部分所辯固堪認
    非屬全然無據。但被告沈思妏於峇里島旅遊回國後，繼續與
    Michael Akers 男子交往，並於某晚相偕至汽車旅館發生性
    關係，其後被告沈思妏並購買內衣褲贈與Michael Akers 男
    子，衡諸常情，朋友之間餽贈禮物，必依男女性別、普通朋
    友或男女朋友及交情、親密程度等作不同之選擇，女子以內
    衣褲為禮物贈與男子，顯示雙方具親密特殊關係，否則豈知
    對方之腰圍、尺寸及好惡，參酌被告沈思妏於親筆札記所記
    載其與Michael Akers 男子發生性關係之經過，事後又贈以
    內衣褲等情觀之，洵堪認被告沈思妏與Michael Akers 男子
    確實曾有交往及發生性關係之情為真，被告沈思妏前揭所辯
    札記為其酒後想像撰寫及內衣褲為同事集資購買云云，有違
    常情，且未舉證以實其說，殊無足採。是原告主張被告沈思
    妏於兩造婚姻存續中，曾與名為Michael Akers 男子發生性
    關係等語，應非子虛，堪以採信。
  (二)原告另主張被告沈思妏於兩造婚姻關係存續中，又曾與名為
    Eddie 之男子發生性關係之事實，固亦為被告沈思妏所否認
    ，並同以前詞置辯。然關於被告沈思妏曾與Eddie （真實姓
    名為陳雅任）之男子發生性關係之事實，亦據證人即本件原
    告之妹婿褚炳輝於另案離婚訴訟中到庭證稱：「（你有無與
    Eddi e本名陳雅任見面，談話經過？）今年4 月間的某天晚
    上在臺北市○○街的樂聲戲院的門口，我和李致輝、被告（
    指王冠驊）3 個人一起去跟Eddie 見面，Eddie 說有跟被告
    （指王冠驊）的老婆發生性關係兩、三次，在Eddie 的位於
    西門町的租屋處發生性關係，他們是上網認識的，他說不知
    道原告（指沈思妏）是有先生、小孩的人，他也是被騙的，
    Eddi e有說需要的話他願意出庭作證」「（你如何確定Eddi
    e 交往的對象是原告（指沈思妏）？）被告（指王冠驊）有
    問他，他有承認，Eddie 還當場打電話給原告（指沈思妏）
    ，說他現在在跟被告（指王冠驊）講話，被告（指王冠驊）
    也有跟原告（指沈思妏）講電話」等語屬實，核與另案證人
    即本件原告之友人李致輝所為證稱：「（那天你有無一起去
    跟Eddie 見面？）那天晚上我和褚炳輝、被告（指王冠驊）
    一起到臺北市○○街樂聲戲院跟Eddie 見面，Eddie 有承認
    跟原告（指沈思妏）發生性關係，Eddie 還當場打電話給原
    告（指沈思妏），他也有將電話給被告（指王冠驊），讓被
    告（指王冠驊）和原告（指沈思妏）講電話，他們是在網路
    上認識的」等情大致相符。再參以另案卷附之Eddie 與本件
    原告之弟之女友於97年4 月7 日晚上10時許之MSN 對話紀錄
    ，亦係記載：我（即Eddie ）跟她（即被告沈思妏）有發生
    過關係，我們是於交友網上認識，我沒有與她玩過野戰，她
    都是來我西門町的住處，發生關係兩三次等語，且若無上開
    情事，則Eddie 殊無將香港永久性居民身分證供本件原告予
    以拍照存證之理。是以被告沈思妏曾與該名Eddie 男子發生
    性關係之情，亦洵堪認定。被告沈思妏否認其情，亦顯無足
    採。
六、次按因故意或過失，不法侵害他人之權利者，負損害賠償責
    任。故意以背於善良風俗之方法，加損害於他人者亦同，民
    法第184 條第1 項定有明文；又不法侵害他人之身體、健康
    、名譽、自由、信用、隱私、貞操，或不法侵害其他人格法
    益而情節重大者，被害人雖非財產上之損害，亦得請求賠償
    相當之金額；上開規定，於不法侵害他人基於父、母、子、
    女或配偶關係之身分法益而情節重大者，準用之，民法第19
    5 條第1 項前段、第3 項亦分別定有明文可參。再按通姦之
    足以破壞夫妻間之共同生活而非法之所許，此從公序良俗之
    觀點可得斷言，故不問所侵害係何權利，對於配偶之他方應
    構成共同侵權行為，亦有最高法院55年台上字第2053號判例
    意旨可資參照。準此，不法侵害他人基於配偶關係之身分法
    益而情節重大者，被害人雖非財產上之損害，亦得請求賠償
    相當之金額，至其情節是否重大，則應視個案侵害程度、損
    害狀況、被害人之痛苦程度及忍受能力等個別情事，客觀判
    斷之（臺灣高等法院94年度上易字第243 號、94年度上字第
    731 號、96年度上易字第552 號、臺灣高等法院高雄分院94
    年度上易字第12號判決意旨參照）。查本件被告沈思妏明知
    渠係有配偶之人，竟仍與他人為通姦行為乙情，業經認定屬
    實如前，顯已侵害及原告基於配偶關係之身分法益，並破壞
    原告婚姻共同生活之圓滿、安全及幸福，情節自屬重大，難
    謂於原告精神上無造成痛苦，是原告自得依上開規定，就其
    精神上所受損害請求被告沈思妏賠償。
七、末按不法侵害他人之人格權，被害人受有非財產上損害，請
    求加害人賠償相當金額之慰撫金時，法院對於慰撫金之量定
    ，應斟酌實際加害情形、所造成之影響、被害人痛苦程度、
    兩造之身分地位經濟情形及其他各種狀況，以核定相當之數
    額（最高法院47年台上字第1221號、51年台上字第223 號判
    例參照）。茲本院審酌原告最高學歷為世界新聞學院五專部
    畢業，原就職於中鑫不動產仲介管理公司擔任監控組長一職
    ，月薪約30,000元，名下有不動產，即位於新北市○○區○
    ○街31巷19號4 樓公寓之房地及位於金門縣金寧鄉之田賦數
    筆；而被告沈思妏除有薪資年收入約127,178 元外，並無其
    他資產乙節，業經原告自承在卷（見本院卷第72頁），並有
    兩造之稅務電子閘門財產所得調件明細表在卷供參（見本院
    卷第56頁至第57頁及證物袋），以及被告沈思妏所為上揭通
    姦行為對原告家庭婚姻生活美滿所造成之影響，暨原告精神
    上所遭受痛苦之程度等一切情狀，認原告所得請求被告沈思
    妏賠償之精神慰撫金應以300,000 元為適當，方屬公允，應
    予准許；逾此範圍之請求，則屬過高，應予駁回。
八、從而，原告依據侵權行為法律關係，請求被告沈思妏賠償精
    神慰撫金30萬元，為有理由，應予准許；逾此部分之請求，
    則為無理由，應予駁回。
九、因本案事證已臻明確，兩造其餘主張、陳述及所提之證據暨
    攻擊防禦方法，經本院審酌後，認與本案判斷結果無影響，
    均毋庸再予一一審酌，附此敘明。
十、本判決原告勝訴部分係屬所命給付金額未逾50萬元之判決，
    應依職權宣告假執行，惟被告沈思妏陳明願供擔保，請准宣
    告免為假執行，亦無不合，爰酌定相當擔保金額准許之。至
    原告其餘假執行之聲請，因該部分之訴業經駁回，其假執行
    之聲請亦失所附麗，應併予駁回。
十一、結論：本件原告之訴為一部有理由，一部無理由，依民事
      訴訟法第79條、第85條第1 項後段、第389 條第1 項第5
      款、第392 條，判決如主文。
中    華    民    國   100    年    1     月    31    日
                  民事第一庭    法  官  黃若美
以上正本，係照原本作成。
如對本判決上訴，須於判決送達後20日內向本院提出上訴狀。如
委任律師提起上訴者，應一併繳納上訴審裁判費。
中    華    民    國   100    年    1     月    31    日
                                書記官  高偉庭